【裁判字號】    91,易,899
【裁判日期】    920123
【裁判案由】    傷害
【裁判全文】
臺灣桃園地方法院刑事判決                          九十一年度易字第八九九號
    公  訴  人  臺灣桃園地方法院檢察署檢察官
    被      告  戊○○  男  二.
右列被告因傷害案件，經檢察官提起公訴（九十一年度偵字第七三五三、七五九三號
），本院判決如左：
    主      文
戊○○傷害人之身體，處有期徒刑陸月，如易科罰金，以佰元折算壹日。
    事      實
一、戊○○曾於民國（下同）八十四年間因違反麻醉藥品管理條例案件，經臺灣板橋
    地方法院判處有期徒刑六月，又因偽造文書、竊盜、懲治盜匪條例案件，經同法
    院分別判處有期徒刑四月、三月、七年二月，嗣經同法院裁定應執行有期徒刑八
    月確定，八十八年九月二十七日假釋出監（至九十二年八月一日始假釋期滿，未
    構成累犯），竟不知悔改，於九十一年三月十七日上午七時許，在桃園縣桃園市
    ○○路一四一四巷二八號，酒後（尚未達精神耗弱程度）因與甲○○發生口角，
    竟基於普通傷害之犯意，徒手毆打甲○○之身體，致甲○○受有兩側第七肋骨骨
    折併血胸、左側腎挫傷、頭部外傷併腦水腫等傷害，並成昏迷狀態，經送醫救治
    後於同年三月二十六日轉入普通病房療養，於同年四月一日始出院。
二、案經代行告訴人丙○○訴請桃園縣警察局桃園分局報請臺灣桃園地方法院檢察署
    檢察官偵查起訴。
    理      由
一、右揭犯罪事實，業據被告戊○○於警訊及審理中坦承不諱，核與證人甲○○、代
    行告訴人丙○○指述、證人乙○○、丁○○於警訊時證述情節相符，並有現場圖
    、診斷證明書、病危通知單、和解書、敏盛綜合醫院九十一年五月二十一日九一
    敏醫字第六三○號函各一份附卷足憑，足見被告之自白與事實相符，堪予採信。
    被告雖辯稱係互毆，惟仍不能以此解免其刑責。是本案事證明確，被告傷害犯行
    ，應堪認定。
二、核被告戊○○所為，係犯刑法第二百七十七條第一項普通傷害罪。爰審酌被告犯
    罪之動機、目的、手段，及其有事實欄所示之前科，有臺灣桃園地方法院檢察署
    刑案資料查註紀錄表、臺灣高等法院被告全國前案紀錄表各一紙在卷可稽，品性
    不佳、智識程度、被害人甲○○受傷之程度非輕，犯罪所生之損害非輕，被告自
    案發迄今均未與被害人或其家屬達成民事和解及犯罪後態度等一切情狀，量處如
    主文所示之刑，並諭知易科罰金之折算標準，以資懲儆。
據上論斷，應依刑事訴訟法第二百九十九條第一項前段，刑法二旦七十七條第一項、
第四十一條第一項前段，罰金罰鍰提高標準條例第一條
    前段、第二條，判決如主文。
本案經檢察官呂寧莉到庭執行職務。
中      華      民      國    九十二    年      一      月    二十三    日
      臺灣桃園地方法院刑事第六庭
                                          法  官    游  紅  桃
右正本證明與原本無異。
如不服本判決，應於判決送達後十日內向本院提出上訴狀（應附繕本），上訴於臺灣
高等法院。
                                          書記官    王  元  宏
中      華      民      國    九十二    年      一      月    二十三    日
附論罪科刑依據之法條：
中華民國刑法第二百七十七條
傷害人之身體或健康者，處三年以下有期徒刑、拘役或一千元以下罰金。
犯前項之罪因而致人於死者，處無期徒刑或七年以上有期徒刑；致重傷者
，處三年以上十年以下有期徒刑。


司法院資訊處製作；財團法人民間司法改革基金會備份。
